臺灣橋頭地方法院民事判決　　　　　　 110年度再易字第14號
再審原告　　曹峻綸　



再審被告　　陳雪姿　
上列當事人間請求再審之訴事件，再審原告對於民國110年10月
27日本院110年度簡上字第101號第二審確定判決提起再審，本院
判決如下：
  主  文
再審之訴駁回。
再審訴訟費用由再審原告負擔。
  理  由
一、按再審之訴，應於30日之不變期間內提起；前項期間，自判
    決確定時起算，判決於送達前確定者，自送達時起算，其再
    審之理由發生或知悉在後者，均自知悉時起算，民事訴訟法
    第500條第1項、第2項定有明文。本件再審原告對於民國110
    年10月27日本院110年度簡上字第101號第二審確定判決（下
    稱原確定判決），提起再審，主張於110年10月6日言詞辯論
    終結後，於110年10月13日收受高雄市政府交通局局長信箱
    處理小組案件編號A-EM-0000-000000號回覆之電子郵件（下
    稱系爭電子郵件），旋於110年10月15日聲請再開辯論，然
    原確定判決仍於110年10月27日宣判，判決書正本於110年11
    月1日送達再審原告，而知悉原確定判決有再審事由，於110
    年11月29日提起本件再審之訴乙情，有再審之訴狀上本院收
    文章、系爭電子郵件可考（見本院卷第9、15頁），並經本
    院調閱原確定判決卷核閱無訛，是再審原告提起再審之訴未
    逾不變期間之規定，先予敘明。
二、再審意旨略以：原確定判決以鑑定意見未考量伊自陳係因閃
    野貓而往左側，於入彎後打滑乙情，而不採鑑定意見認為伊
    僅為肇事次因之結論，然系爭電子郵件已說明鑑定意見僅就
    與肇事因素有確定因果關係之事證予以敘述，未記載之事證
    並非鑑定委員未曾考量，原確定判決認定伊之過失比例為50
    %，即有不當，有民事訴訟法第496條第1項第13款所定「當
    事人發現未經斟酌之證物」之再審事由等語。並聲明：㈠原
    確定判決廢棄；㈡再審被告於前審之訴駁回。
三、惟按民事訴訟法第496條第1項第13款所謂當事人發現未經斟
    酌之證物，係指前訴訟程序事實審言詞辯論終結前已存在之
    證物，因當事人不知有此，致未經斟酌，現始知之者而言；
    若在前訴訟程序事實審言詞辯論終結前，尚未存在之證物，
    本無所謂發現，自不得以之為再審理由（最高法院110年度
    台抗字第1213號裁定意旨參照）。又按再審之訴顯無再審理
    由者，法院得不經言詞辯論，逕以判決駁回，民事訴訟法第
    502條第2項定有明文。查系爭電子郵件之寄送時間係110年1
    0月13日，係於原確定判決110年10月6日言詞辯論終結後，
    與上開再審規定不合。從而，再審原告主張原確定判決有民
    事訴訟法第496條第1項第13款規定之事由，提起再審之訴，
    顯無再審理由，爰不經言詞辯論，逕以判決駁回之。
四、據上論結，本件再審之訴為顯無理由，判決如主文。
中    華    民    國  110     年    12    月     8    日
                  民事第三庭審判長法  官  張維君
                                  法  官  王碩禧
                                  法  官  李俊霖
以上正本係照原本作成。
本判決不得上訴。
中    華    民    國   110    年    12    月    8     日
                                  書記官  黃莉君